臺灣雲林地方法院刑事裁定
110年度聲字第885號
聲  請  人  
即  被  告  蔡喬勝


上列聲請人即被告因過失傷害案件（110 年度易字第181 號），
聲請交付法庭錄音光碟，本院裁定如下： 
    主  文
蔡喬勝繳納相關費用後，准予拷貝交付本院110 年度易字第181
號案件於民國110 年4 月9 日、110 年5 月10日、110 年8 月3 
日、110 年8 月19日、110 年9 月28日、110 年10月5 日之法庭
錄音光碟，並禁止再行轉拷利用。
    理  由
一、聲請意旨詳「交付法庭錄音光碟聲請狀」所載（如附件）。
二、按「當事人及依法得聲請閱覽卷宗之人，因主張或維護其法
    律上利益，得於開庭翌日起至裁判確定後6 個月內，繳納費
    用聲請法院許可交付法庭錄音內容」、「交付法庭錄音、錄
    影內容之聲請案件，應由錄音、錄影之法院裁定之」、「當
    事人及依法得聲請閱覽卷宗之人，因主張或維護其法律上利
    益，聲請交付法庭錄音內容時，應敘明理由，由法院為許可
    與否之裁定」、「法院受理前項聲請，如認符合聲請人要件
    ，並在聲請期間內提出，且就所主張或維護法律上之利益已
    敘明者，除法令另有排除規定外，應予許可」、「持有第一
    項法庭錄音、錄影內容之人，就取得之錄音、錄影內容，不
    得散布、公開播送，或為非正當目的使用」，法院組織法第
    90條之1 第1 項前段、法院辦理聲請交付法庭錄音錄影內容
    應行注意事項第3 點前段、法庭錄音錄影及其利用保存辦法
    第8 條第1 項、第2 項、第4 項分別定有明文。
三、查本件聲請人即被告蔡喬勝聲請交付本院110 年度易字第18
　　1 號案件之全部法庭錄音光碟（即民國110 年4 月9 日、11
    0 年5 月10日、110 年8 月3 日、110 年8 月19日、110 年
    9 月28日、110 年10月5 日之法庭錄音光碟），其聲請未逾
    「開庭翌日起至裁判確定後6 個月內」之法定期間，且已敘
    明聲請之理由係為維護其法律上之上訴權益，又查無法院組
    織法第90條之1 第2 項所定依法令得不予許可或限制聲請閱
    覽、抄錄或攝影卷內文書之情形。是其聲請核屬有據，爰准
    予依相關規定，於繳納相關費用後，將本院110 年4 月9 日
    、110 年5 月10日、110 年8 月3 日、110 年8 月19日、11
    0 年9 月28日、110 年10月5 日之法庭錄音光碟拷貝交付給
    聲請人使用，並依法院辦理聲請交付法庭錄音錄影內容應行
    注意事項第6 點規定，禁止聲請人再行轉拷利用。
據上論斷，應依刑事訴訟法第220 條，裁定如主文。
中　　華　　民　　國　　110 　年　　10　　月　　28　　日
                  刑事第八庭    法  官  陳育良
以上正本證明與原本無異。
如不服本裁定，應於裁定送達後5 日內向本院提出抗告狀（須附繕本）。　　　　　　　　　　　
                                書記官  王姵珺
中　　華　　民　　國　　110 　年　　11　　月　　1 　　日